臺灣新竹地方法院刑事判決
                                     108年度訴緝字第30號
                                     108年度訴緝字第31號
公  訴  人  臺灣新竹地方檢察署檢察官
被      告  林威儒


             張家銘


上列被告等因妨害自由案件，經檢察官提起公訴（105 年度少連
偵字第72號），本院判決如下：
    主  文
林威儒共同犯剝奪他人行動自由罪，處有期徒刑肆月，如易科罰
金，以新臺幣壹仟元折算壹日；又共同犯恐嚇罪，處有期徒刑參
月，如易科罰金，以新臺幣壹仟元折算壹日。應執行有期徒刑陸
月，如易科罰金，以新臺幣壹仟元折算壹日。
甲○○共同犯剝奪他人行動自由罪，處有期徒刑參月，如易科罰
金，以新臺幣壹仟元折算壹日；又共同犯恐嚇罪，處有期徒刑貳
月，如易科罰金，以新臺幣壹仟元折算壹日。應執行有期徒刑肆
月，如易科罰金，以新臺幣壹仟元折算壹日。
林威儒、甲○○被訴傷害部分均公訴不受理。
    事  實
一、林威儒與徐森雄相識，因徐森雄（所犯剝奪他人行動自由、
    恐嚇罪，業據本院107 年度訴字第492 號判決分別判處有期
    徒刑5 月、3 月）擔任張家駿（原名：張世德）汽車貸款之
    保證人，為張家駿而負擔約新台幣（下同）19萬元之債務，
    後因張家駿皆未歸還上開款項，林威儒遂與徐森雄共同基於
    妨害自由之犯意聯絡，於民國105 年6 月18日凌晨1 時許，
    在新竹縣○○市○○路00號之E 據點網咖前附近，由徐森雄攬住
    張家駿脖子，林威儒持甩棍在旁陪同之方式強行帶上其所叫
    之計程車，並將張家駿帶往潘立仁位於新竹市○區○○路000 
    巷00號住處，以此方式剝奪張家駿之行動自由。而於同日凌
    晨1 時許抵達潘立仁之上開住處後，斯時在場之潘立仁（所
    犯剝奪他人行動自由、恐嚇罪，業據本院107 年度訴字第49
    2 號判決分別判處有期徒刑4 月、3 月）、吳品彥、陳冠廷
    （前開二人所犯剝奪他人行動自由，業經本院107 年度訴字
    第492 號判決各判處有期徒刑3 月）與少年吳○儒（吳○儒所
    犯妨害自由罪等部分，經本院少年法庭裁定應予訓誡，併予
    假日生活輔導）及隨後到場之潘立仁友人甲○○則承接上開妨
    害自由之犯意聯絡，與徐森雄、林威儒將張家駿限制行動自
    由於該處。徐森雄、林威儒、潘立仁、甲○○更共同基於恐嚇
    之犯意聯絡，徐森雄對張家駿恫稱：「如果不還錢，就把你
    送去大陸賣器官，不讓你走」，林威儒對張家駿恫稱：「現
    在不處理好就把你送去大陸」，潘立仁、甲○○對張家駿恫稱
    ：「今天拿不出錢的話，就要以你的名字找朋友擔保買機車
    轉賣，不行的話就把你送大陸賣器官」、「如果不處理的話
    ，看你怎麼回去」等加害生命、身體、自由之事，使張家駿
    心生畏懼，致生危害於安全，嗣後到場之少年劉○漪（當時
    為徐森雄女友）、夏○雅（劉○漪所犯妨害自由罪等部分，經
    本院少年法庭裁定應予訓誡，併予假日生活輔導；少年夏○
    雅現經本院少年法庭協尋中）亦承接前開妨害自由之犯意聯
    絡，一同限制張家駿行動自由。至同日上午6 、7 時許，徐
    森雄電詢友人即少年葉○鈴（所犯妨害自由罪等部分，經臺
    灣桃園地方法院少年法庭裁定交付保護管束）提供其他可限
    制張家駿行動之處所，葉○鈴遂承接上開妨害自由之犯意聯
    絡，前往上開潘立仁住所，偕同徐森雄另將張家駿帶往葉○
    鈴前男友位於新竹市中正路空軍醫院附近住處，吳品彥與吳
    ○儒、劉○漪、夏○雅並與葉○鈴一同前往該處，待徐森雄與張
    家駿抵達後，徐森雄、吳品彥、葉○鈴、吳○儒、劉○漪、夏○
    雅繼續將限制張家駿之人身自由，其間於105 年6 月18日下
    午林威儒、陳冠廷到達上開空軍醫院附近住處後，亦繼續將
    張家駿限制行動自由於該處。後至105 年6 月18日晚間7 時
    許，林威儒、徐森雄再載送張家駿至劉○漪位於新竹市香山
    區住處（地址詳卷）附近空地，吳品彥、陳冠廷、吳○儒、
    劉○漪亦跟隨前往，與嗣後到場之潘立仁持續將張家駿限制
    行動自由於該處。終至同日晚間11時許，徐森雄才將張家駿
    載回新竹縣○○市○○路00號之E 據點網咖前，張家駿伺機求救
    旁人予以報警處理，而查悉上情。
二、案經張家駿訴由新竹縣政府警察局竹北分局報請臺灣新竹地
    方檢察署檢察官偵查起訴。
    理  由
壹、證據能力
一、本判決所引用之證據資料（詳後引用之各項證據），其中係
    屬傳聞證據部分，縱無刑事訴訟法第159 條之1 至第159 條
    之4 或其他規定之傳聞例外情形，因檢察官、被告林威儒、
    甲○○均已同意做為證據使用（見本院訴卷㈠第179 頁背面-18
    1頁），且本院審酌卷內並無事證顯示各該陳述做成時、地
    與周遭環境，有何致令陳述內容虛偽、偏頗之狀況後，也認
    為適當，依照刑事訴訟法第159 條之5 第1 項，應認有證據
    能力。
二、本院以下所引用之非供述證據，均與本件事實具有自然關聯
    性，且核屬物證、書證性質，又查無事證足認有違背法定程
    序或經偽造、變造所取得等證據排除之情事，復經本院依刑
    事訴訟法第164、165條規定踐行調查程序，況檢察官、被告
    二人對此部分之證據能力均不爭執，是堪認有證據能力。
貳、實體部分─事實認定
一、被告林威儒部分
 ㈠ 訊據被告林威儒矢口否認有何恐嚇、妨害自由之犯行，並辯
   稱：在E 據點網咖是張家駿自己上車的，我沒有妨害自由；
   在潘立仁家只是討論要還錢的事情，也沒有限制張家駿行動
   自由；我沒有跟張家駿說「如果不還錢就把你送到大陸賣器
   官，不讓你走」；我沒有去空軍醫院附近的民宅；我有載張
   家駿去中華路的空地，因為徐森雄知道我有車，徐森雄叫我
   載張家駿，抵達該處之後我就離開了，沒有逗留等語（見本
   院訴卷㈠第116-117 頁背面）。
 ㈡ 經查，105 年6 月18日凌晨1 時許在E 據點網咖，被告林威
   儒、同案被告徐森雄與張家駿一同離開現場前往潘立仁住處
   ，渠等三人抵達同案被告潘立仁住處時，斯時同案被告吳品
   彥、陳冠廷也在場，隨後被告甲○○也到場；嗣於同日6 、7 
   時許徐森雄、張家駿在葉○鈴帶領下至空軍醫院附近之民宅逗
   留；迨至同日晚間7 時許被告林威儒載送同案被告徐森雄、
   張家駿至中華路附近之空地等節，業據被告林威儒所不爭執
   （見本院訴卷㈠第116-117 頁背面、181 頁），並有證人即被
   告甲○○、同案被告徐森雄、潘立仁、吳品彥警詢及偵查中、
   同案被告陳冠廷於偵查中、證人即吳○儒、葉○鈴、劉○漪於警
   詢、偵查中及本院另案訊問程序及夏○雅偵查中之證述可佐（
   見少連偵卷㈠第29-33 頁、卷㈠第20-26 、79-8 3頁背面；少
   連偵卷㈠第7-12頁、卷㈡第44-47 頁、51-51 頁背面、101-105
    頁背面、125-126 頁、本院訴字卷㈡第30-46 頁；少連偵卷㈠
   第23-26 頁、卷㈡第5-11頁；少連偵卷㈠第36-40 頁、卷㈡第20
   -26 、79-83 頁背面；少連偵卷㈡第20-26 頁；少連偵卷㈠第1
   5-21 頁、卷㈡第5-10、91-96 頁；少連偵卷㈠第62-67 頁、卷
   ㈡第68-72 頁背面、少調卷第129-143 頁背面；少連偵卷㈠第5
   7-60 、101-105 頁、少調卷第129-143 頁背面；少連偵卷㈠
   第52-56 、卷㈡第68-7 2頁背面、少調卷第129- 140頁背面；
   少連偵卷㈡第91-96 頁），復有證人即告訴人張家駿之證述可
   佐（見少連偵卷㈠第42-47 、48-51 頁、卷㈡第116-121 頁背
   面；少連偵卷㈡第11-13 頁），另有E 據點網咖前之監視器錄
   影畫面擷取照片附卷供參（見少連偵卷㈠第73-74 頁），此部
   分事實堪以認定。
 ㈢ 被告林威儒固否認有何妨害自由之犯行，惟在E 據點網咖期
   間，證人張家駿於警詢時證稱：我在網咖內玩電腦，突然有
   名綽號叫林迪諾（即被告林威儒）的男子叫我過去，我走到
   門口時，看見徐森雄在門口外面，對面全家便利商店外停一
   台他們叫的白牌計程車，然後林威儒與徐森雄在我後面推著
   我叫我上車，然後我就上車；那時我沒有辦法離開，因為林
   威儒和徐森雄在我後面推我上車，林威儒身上帶著甩棍，我
   怕離開就會被他打等語（見少連偵卷㈠第43、45頁），與其於
   偵查中之證述大抵相符（見少連偵卷㈡第116-116 頁背面），
   而證人張家駿於本院審理程序中進一步證稱：當天林威儒進
   來網咖跟我說有人找我，我才去門口，就看到徐森雄，徐森
   雄就攬著我的脖子直接走去對面上計程車，上計程車之前，
   林威儒一直跟在旁邊、走在旁邊，因為那時候林威儒後面褲
   子口袋插有一根甩棍，我怕林威儒會拿出來打我，就只好上
   車；徐森雄一開始是直接攬住我脖子，因為攬住脖子我當下
   就覺得事情不對了，我就不太想移動，然後林威儒就在後面
   推我前進，叫我趕快走、趕快行動等語（見本院訴卷㈡第9-10
   、25-26 頁）。證人徐森雄於本院審理程序中也證稱：我用
   手扣住張家駿的脖子把他帶上計程車，林威儒走在旁邊等語
   （見本院卷第31-32 頁），可見證人張家駿所言，並非空穴
   來風，被告林威儒亦不否認當時有攜帶甩棍（見少連偵卷㈠第
   16頁），可見證人張家駿所言，並非空穴來風，實屬可信，
   佐以被告林威儒亦自承知悉徐森雄與張家駿有金錢糾紛（見
   少連偵卷㈠第17頁），而依照證人即同案被告徐森雄於警詢中
   證稱：張家駿跟林威儒的前女友有恩怨，林威儒想要幫他前
   女友報仇等語（見少連偵卷㈠第9 頁），證人即被告甲○○於警
   詢中也證稱：徐森雄還跟我說林威儒女友是張家駿的前女友
   ，張家駿跟那個女生交往期間，張家駿有拍照跟錄下性行為
   的過程，張家駿還要求女生要幫他支付開銷，而且還威脅女
   生如果不支付就散布裸照，徐森雄說完，林威儒就補充說：
   我今天來就是來跟張家駿要回女友之前花在他身上的錢；林
   威儒有問我聽說大陸賣器官可以換錢，問我有沒有認識的人
   ，看能不能透過關係把被害人賣到大陸等語（見少連偵卷㈠31
   頁），核與證人徐森雄所言大抵吻合，證人張家駿也證稱：
   林威儒有說要處理散布前女友照片的事情，我手機也給林威
   儒看過了等語（見本院訴字卷㈡第20頁）。而證人甲○○於案發
   當天方與被告林威儒初次見面，此情有證人甲○○證述明確（
   見少連偵卷㈠第30頁），該等間應無任何仇恨怨隙，其前開證
   述內容應屬可信。由此足知，被告林威儒對張家駿存有相當
   敵意，當時又有與張家駿發生金錢糾紛之同案被告徐森雄在
   場，張家駿自無與其等一同離去現場之意願，被告林威儒當
   無不知此情之理，但其攜甩棍跟隨在張家駿身邊直至其上車
   ，見張家駿不肯移動還會在後面促其前進，張家駿之行動自
   由確實受被告林威儒之限制。至在同案被告潘立仁家中，證
   人張家駿於偵查中證稱：潘立仁是說你要走可以，看你有沒
   有辦法走出去；我當時無法離開潘立仁家，有人直接站在門
   口，我沒有辦法離開等語（見少連偵卷㈡第118 頁），其於本
   院審理程序中更證稱：林威儒當時是坐在靠近門口的椅子，
   因為有一些人我不認識的一定會擋在門口，我要怎麼離開；
   至少一人以上在門口等語（見本院卷㈡第16頁），又張家駿在
   同案被告潘立仁家中遭被告林威儒、甲○○等人之恫嚇（詳如
   後述），張家駿見對方人數懸殊並受惡言恐嚇，縱令同案被
   告潘立仁住處門戶洞開，卻不時有人在門口逗留，被告林威
   儒更出手毆打張家駿，此情業據被告林威儒坦認（見本院訴
   卷㈠第116 頁背面），證人即被告甲○○亦於警詢中證述明確（
   見少連偵卷㈠第32頁、卷㈡第22頁），張家駿在陌生環境且有
   敵對人馬環伺的情況下，被告林威儒當無不知其舉已使張家
   駿行動自由限制之理。而被告林威儒自始否認曾至空軍醫院
   附近之民宅與被告徐森雄等人限制張家駿之行動自由，然證
   人即同案被告吳品彥於警詢及偵查中均明確表示林威儒有到
   空軍醫院附近的民宅（見少連偵卷㈠第39頁、卷㈡第23頁背面
   ），證人吳品彥應與被告林威儒無任何仇恨怨隙，當無蓄意
   構陷被告林威儒之理由，而證人張家駿於偵查及本院審理中
   亦證稱林威儒有在場，甚表示：林威儒一到巧克力住處時有
   打我一巴掌等語（見少連偵卷㈡第118-119 頁；本院訴字卷㈡
   第19頁）。證人徐森雄於偵訊中亦證稱：林威儒有到場，他
   比較晚到，他是來說張家駿之前散布裸照的事情等語（見少
   連偵卷㈡第46頁），由此可見，被告林威儒確實曾至空軍醫院
   附近之民宅，其辯詞顯不足採。另被告林威儒、同案徐森雄
   嗣後再載送張家駿至劉○漪位於新竹市香山區住處附近空地乙
   情，此情為被告林威儒所坦認（見本院訴字卷㈠第117 頁背面
   ），亦有證人徐森雄、葉○鈴證述明確（見少連偵卷㈡第46頁
   背面、102 頁），被告林威儒自E 據點網咖就開始限制張家
   駿之行動自由，在被告潘立仁家中甚至恐嚇、毆打張家駿，
   已如前述，豈有不知其在場就會使張家駿有所懼怕而無力逃
   脫之理，被告林威儒仍與同案被告徐森雄等人一同在空軍醫
   院附近之民宅及載送張家駿至劉○漪位於新竹市香山區住處附
   近空地，於張家駿而言，自無從輕易脫離其等掌控，故而，
   被告林威儒妨害自由之犯行，至堪認定。
 ㈢ 被告林威儒雖矢口否認有事實欄所指之恐嚇犯行，然證人張
   家駿於偵查中證稱：「（問：在潘立仁住處林威儒有沒有說
   現在去大陸賣器官可以換錢？）有」、「（問：林威儒也有
   恐嚇你？）有，林威儒有說如果現在不處理好就要把你送去
   大陸」（見少連偵卷㈡第120 頁背面），其於本院審理程序中
   亦為相同證述（見本院訴卷㈡第11頁背面-12 頁），證人徐森
   雄於本院審理程序中亦表示：林威儒在旁邊附和，他有說過
   這句話等語（見本院訴卷㈡第35頁背面）。而證人甲○○也於警
   詢中證稱：林威儒有問我聽說現在大陸賣器官可以換錢，問
   我在大陸有沒有認識的人，看能不能透過關係把被害人賣到
   大陸等語（見少連偵卷㈠第31頁），益徵證人張家駿所述真實
   性，被告林威儒於恐嚇張家駿之犯行，洵足認定。
二、被告甲○○部分
 ㈠ 訊據被告甲○○矢口否認恐嚇、妨害自由之犯行，並辯稱：我
   沒有跟張家駿說「今天拿不出錢來的話，就要以你的名字找
   朋友擔保買機車轉賣，不行的話就把你送大陸賣器官」、「
   如果不處理的話，看你怎麼回去」；在潘立仁家我沒有限制
   其行動自由等語。
 ㈡ 經查，張家駿遭被告林威儒、同案被告徐森雄帶至潘立仁住
   處之際，同案被告潘立仁、吳品彥、陳冠廷等人已在場，隨
   後被告甲○○也到場等節，業據被告甲○○所不爭執（見本院訴
   卷㈠第116-117 、181-181 頁背面），並有證人即被告林威儒
   、同案被告徐森雄、潘立仁、吳品彥警詢及偵查中、同案被
   告陳冠廷於偵查中偵查中之證述可佐（見少連偵卷㈠第15-21 
   頁、卷㈡第5-10、91- 96頁；少連偵卷㈠第7-12頁、卷㈡第44-4
   7 頁、51-51 頁背面、101- 105頁背面、125-126頁、本院訴
   字卷㈡第30-46 頁；少連偵卷㈠第23-26 頁、卷㈡第5-11頁；少
   連偵卷㈠第36-40 頁、卷㈡第20-26 、79-83 頁背面；少連偵
   卷㈡第20-26 頁；少連偵卷㈠第15-21 頁、卷㈡第5-10、91-96 
   頁），復有證人張家駿之證述可佐（見少連偵卷㈠第42-47 、
   48-51 頁、卷㈡第116-121 頁背面；少連偵卷㈡第11-13 頁）
   ，至堪認定。
 ㈢ 被告甲○○固否認有何恐嚇之犯行，惟查證人張家駿於105年6 
   月19日警詢中證稱：因我跟徐森雄有金錢糾紛，然後能哥（
   即同案被告潘立仁）就恐嚇說：「這件事要如何處理？如果
   不處理的話就不用回去」。後來有個綽號嘉民的男子（即被
   告甲○○）來到能哥家裡，他跟徐森雄和潘立仁邊喝酒邊質問
   我說要怎麼處理，期間潘立仁和甲○○就恐嚇我說：「今天不
   拿出錢的話就以我的名義找朋友擔保買機車轉賣，不行的話
   就把我送到大陸去賣器官」等語（見少連偵卷㈠第43頁），其
   於107 年4 月17日偵查中亦證稱：潘立仁說這件事今天要怎
   麼處理，如果不處理，看你有沒有辦法回去；潘立仁和甲○○
   還有恐嚇我說今天不拿出錢的話就要以我的名字去找朋友擔
   保買機車轉賣，不行的話就把我送到大陸去賣器官（見少連
   偵卷㈡第117 頁），證人張家駿與被告甲○○係在案發當日初次
   見面，與被告甲○○應於任何仇恨嫌隙，當無任何構陷被告甲○
   ○之理由。況證人徐森雄於106 年10月24日偵訊亦證稱：「（
   問：張家駿說潘立仁與甲○○都有恐嚇他說，如果今天不拿出
   錢，以他的名義找朋友買機車轉賣，就要把他送去大陸賣器
   官，你有聽到嗎？）有，我有聽到」（見少連偵卷㈡第45頁）
   ，其於107 年3 月22日偵查中更證稱：潘立仁先提出要不要
   讓被害人去大陸賣器官，我才去問被害人，問他說這筆錢你
   要怎麼還，我有跟被害人說要不要上班還我錢，還是分期付
   款，我有跟他說潘立仁有跟我說你要不要去賣器官等語（見
   少連偵卷㈡第103 頁），證人徐森雄對於自己恐嚇犯行既已供
   承不諱，自無推諉他人之必要，在在可見證人張家駿所言並
   非虛妄。證人張家駿固於本院審理程序中改稱：潘立仁跟甲○
   ○沒有對我說恐嚇的話，我那時候已經頭很暈，頭腦很模糊了
   ，是潘立仁與甲○○講說「這件事要怎麼處理」時，然後旁邊
   其他人附和說「不趕快處理就要去大陸賣器官」，我不知道
   那些附和的人是誰等語（見本院訴卷㈡第14-15 頁），但證人
   張家駿在105 年6月19日警詢及107 年4 月17日偵查中都具體
   指明被告甲○○及同案被告潘立仁出言恐嚇，已如前述，且其
   偵訊時距離案發時間已相隔1 年有餘，當無其於本院審理程
   序中所述頭暈導致頭腦模糊之問題，且證人張家駿在前開偵
   訊中不似在本院審理程序中有同案被告潘立仁等人在場之壓
   力，且依照證人張家駿於偵查中之證述，其聽聞這些言語會
   感到害怕，害怕性命不保（見少連偵卷㈡第117 頁），更可見
   證人張家駿在本院審理程序中之前開證述應與事實有所扞格
   ，不足為據。
 ㈡ 另被告甲○○辯稱並未限制張家駿自由，然張家駿在同案被告
   潘立仁家中屢遭被告甲○○、林威儒及同案被告潘立仁等人之
   恫嚇，已如前述，且被告甲○○業已親眼目睹被告林威儒等人
   毆打張家駿（見少連偵卷㈠第32頁），張家駿勢單力孤，又迭
   受惡言恫嚇及毆打，被告甲○○更在現場助長張家駿敵對方之
   優勢，張家駿實無自行離去之可能，是被告甲○○妨害自由之
   犯行，至堪認定。
參、實體部分─論罪科刑
一、核被告林威儒、甲○○所為係犯刑法第302 條第1 項剝奪他人
    行動自由罪、第305 條恐嚇罪。被告二人所犯前開二罪與同
    案被告徐森雄、潘立仁，其中剝奪他人行動自由罪另與同案
    被告吳品彥、陳冠廷、共犯吳○儒、葉○鈴、劉○漪、夏○雅間
    ，均有犯意聯絡、行為分擔，屬共同正犯，被告林威儒、甲
    ○○所犯前開二罪，犯意個別、行為互殊，應分論併罰。
二、公訴意旨固認被告林威儒、甲○○應以兒童及少年福利與權益
    保障法第112條第1項加重其刑，然被告林威儒、甲○○與本件
    少年共犯吳○儒、葉○鈴、劉○漪、夏○雅均不相識，此情業據
    被告二人供述在卷（見本院訴緝30號卷第58頁），且少年共
    犯吳○儒、葉○鈴、劉○漪、夏○雅案發時年齡都已接近18歲，
    此觀諸渠等警詢、偵查筆錄記載之出生日期自明（見少連偵
    卷㈠第57-60、62、138頁、卷㈡第91頁），復遍查卷內無證據
    足資證明被告林威儒、甲○○知悉吳○儒、葉○鈴、劉○漪、夏○
    雅為未滿18歲之人，是無從依前開規定加重其刑，附此敘明
    。
三、爰審酌被告林威儒、甲○○與同案被告徐森雄、潘立仁、吳品
    彥、陳冠廷等人一同限制張家駿人身自由，被告林威儒、甲
    ○○甚至對張家駿出言恐嚇，試圖迫其清償對同案被告徐森雄
    之債務，致使張家駿難以反抗而人身自由長時間受限，驚慌
    無助處境可見一斑，被告林威儒、甲○○所為實值非難，不容
    輕縱，兼衡被告林威儒否認犯行及未與張家駿達成調解，而
    被告甲○○否認犯行及與張家駿達成調解之犯後態度，此有調
    解筆錄在卷可參（見本院訴卷㈠第83-84 頁），兼衡渠等就
    犯罪情節參與程度、素行、教育程度、經濟狀況等一切情狀
    ，分別量處如主文所示之刑及定應執行之刑，併均諭知易科
    罰金折算標準。
肆、公訴不受理部分
一、公訴意旨略以：被告林威儒、甲○○在潘立仁住處期間毆打張
    家駿；被告林威儒至空軍醫院附近民宅期間亦有毆打張家駿
    之行為，而認涉犯（修正前）刑法第277 條第1 項傷害罪嫌
    等語。
二、按告訴乃論之罪，告訴人於第一審辯論終結前得撤回其告訴
    ；告訴乃論之罪，對於共犯之一人告訴或撤回告訴者，其效
    力及於其他共犯；又告訴經撤回者，應諭知不受理之判決，
    並得不經言詞辯論為之，刑事訴訟法第238 條第1 項、第23
    9 條、第303 條第3 款、第307 條定有明文。
三、經查：公訴意旨固認被告林威儒、甲○○前開傷害部分係屬限
    制告訴人張家駿行動自由過程中之當然結果，不另論傷害罪
    ，然經檢察官當庭更正認此部分係屬贅載（見本院訴卷㈠第1
    14-115 頁背面、訴卷㈡第3-5 頁、訴緝30號卷第49頁），是
    公訴意旨係認被告林威儒、甲○○另犯（修正前）刑法第277 
    條第1 項傷害罪，先此敘明。而（修正前）刑法第277 條第
    1 項之傷害罪依同法第287 條之規定須告訴乃論。因張家駿
    業於108 年1 月18日具狀撤回對被告甲○○之告訴，此有聲請
    撤回告訴狀在卷可參（見本院訴卷第85頁），揆諸前開規定
    ，撤回告訴效力及於被告林威儒，爰不經言詞辯論，逕為不
    受理判決之諭知。
據上論斷，應依刑事訴訟法第299 條第1 項前段、第303 條第3
款，判決如主文。
本案經檢察官劉正祥提起公訴，檢察官林鳳師到庭執行職務。
中　　華　　民　　國　 108　　年　　7 　　月　　31　　日
                  刑事第五庭  審判長法　官     黃美盈
                                    法  官     蔡玉琪
                                    法  官     林涵雯
以上正本證明與原本無異。
如不服本判決應於收受本判決後20日內向本院提出上訴書狀，上
訴書狀應敘述具體理由。上訴書狀未敘述上訴理由者，應於上訴
期間屆滿後20日內補提理由書狀於本院(均須按他造當事人之人
數附繕本 )「切勿逕送上級法院」。 
中　　華　　民　　國　　108 　年　　7 　　月　　31　　日
                                    書記官     田宜芳